【裁判字號】    97,訴,1153
【裁判日期】    970910
【裁判案由】    違反毒品危害防制條例
【裁判全文】
臺灣彰化地方法院刑事判決              97年度訴字第1153號
                                      97年度訴字第2370號
公  訴  人  臺灣彰化地方法院檢察署檢察官
被      告  甲○○
                    （現羈押於臺灣彰化看守所）
上列被告因違反毒品危害防制條例案件，經檢察官分別提起公訴
（97年度毒偵字第849 號、第863 號、第2030號、第2071號），
本院依簡式審判程序合併審理後，判決如下：
    主  文
甲○○犯如附表壹編號一至五所示之罪，各處如附表壹編號一至
五所示之刑。應執行有期徒刑貳年捌月；扣案如附表貳編號一之
毒品沒收銷燬之，扣案如附表貳編號二之物均沒收。
  犯罪事實及理由
一、本件犯罪事實除補充及更正如下外，其餘均與檢察官二份起
    訴書之記載相同，茲引用之（如附件）：
（一）被告甲○○曾因施用毒品案件，經本院以88年度毒聲字第
      2955號裁定送勒戒處所觀察、勒戒後，認無繼續施用毒品
      之傾向，於民國88年11月11日執行完畢釋放，由臺灣彰化
      地方法院檢察署檢察官以88年度偵字第5626、6076號（起
      訴書誤載為「毒偵」字）為不起訴處分確定；再於前開觀
      察、勒戒執行完畢釋放後5 年內，因施用毒品案件，經本
      院以92年度訴字第117 號判處應執行有期徒刑1 年2 月確
      定，於94年1 月28日縮刑期滿執行完畢（構成累犯）。
（二）被告甲○○於97年2 月17日，在彰化縣員林鎮○○里○
      ○路1 號前，為警盤查，而於未被有偵查犯罪職權之機關
      或公務員發覺本案97年2 月16日施用第一級毒品海洛因之
      犯行前，即主動將其所有之第一級毒品海洛因1 包交予員
      警，向員警供承上開97年2 月16日所示之施用毒品犯行，
      自首而接受裁判，並同意由員警採集其尿液送驗，檢驗結
      果確呈嗎啡陽性反應。於97年5月8日，在彰化縣永靖鄉
      ○○村○○路○ 段249 巷14號前，再為警盤查，而於未被
      有偵查犯罪職權之機關或公務員發覺本案97年5 月7 日施
      用第一級毒品海洛因及第二級毒品甲基安非他命之犯行前
      ，即主動將其所有之第一級毒品海洛因4 包、甲基安非他
      命1 包、供施用海洛因所用之注射針筒2 支、供施用海洛
      因及甲基安非他命所用之塑膠棒1 支交予員警，向員警供
      承上開97年5 月7 日所示之施用毒品犯行，自首而接受裁
      判，並同意由員警採集其尿液送驗，檢驗結果確呈嗎啡及
      甲基安非他命陽性反應。
（三）為警查扣之注射針筒共4 支均係被告所有、供施用海洛因
      所用之物；塑膠棒1 支則為被告所有、供施用海洛因及甲
      基安非他命所用之物。
二、本件證據除補充如下外，其餘亦均與檢察官二份起訴書之記
    載相同，茲引用之（如上附件）。
（一）被告於本院審理時之自白。
（二）法務部調查局濫用藥物實驗室97年3 月15日調科壹字第
      09723014940號鑑定書1紙。
（三）彰化縣警察局員林分局涉嫌毒品危害防制條例初步檢驗報
      告書1紙。
三、被告就上開所示之施用2 次第一級毒品、1 次施用第二級毒
    品犯行，均於犯罪後未被有偵查犯罪職權之機關或公務員發
    覺前，即主動向詢問員警供承施用毒品犯行，自首而接受裁
    判，業據被告供陳明確（參警詢筆錄），爰均依刑法第62條
    前段規定減輕其刑。
四、量刑理由：
    審酌被告經觀察、勒戒與刑之執行後，猶未能深切體認毒品
    危害己身之鉅，及早謀求脫離毒害之道，反而於出監後再犯
    ，未見收斂、警惕之意，無視於毒品對於自身健康之戕害及
    國家對於杜絕毒品犯罪之禁令，可見被告戒絕毒品決心之不
    足，是應給予相當期間之刑期以資矯治其惡行，再審酌被告
    經合法傳喚無正當理由卻不到庭，係經本院發布通緝後始緝
    獲到案，除浪費司法有限資源，亦顯被告尚不知悔悟，惡性
    非輕，惟嗣後被告到庭已坦承犯行，且施用毒品為自戕行為
    ，有相當程度之成癮性及心理依賴性，犯罪心態與一般刑事
    犯罪之本質並不相同，容應以「病人」之角度考量，及其犯
    罪之動機、方法、手段、所生危害，暨犯後到庭態度尚稱良
    好，另有自首減輕等一切情狀，分別量處如主文所示之刑，
    並定應執行刑。
五、扣案如附表貳編號一、被告所有之毒品海洛因及甲基安非他
    命，核分屬毒品危害防制條例第2 條第2 項第1 款、第2 款
    之第一級及第二級毒品，應依同條例第18條第1 項前段之規
    定，沒收銷燬之；又扣案之供前開第一級、第二級毒品包裝
    用之包裝袋，係可與上開毒品分離，而其主要作用在於包裹
    毒品，防其裸露、潮濕，便於被告攜帶施用毒品，且屬被告
    所有，業據被告供承在卷，與另扣案之被告所有、供施用毒
    品之注射針筒及塑膠棒，均應依刑法第38條第1 項第2 款之
    規定分別於各罪項下沒收，附此敘明。
六、應適用之法條：
（一）刑事訴訟法第273 條之1 第1 項，第299 條第1 項前段、
      第310 條之2 、第454 條第2 項。
（二）毒品危害防制條例第10條第1 項、第2 項、第18條第1 項
      前段。
（三）刑法第11條前段、第47條第1 項、第62條前段、第51條第
      5 款、第38條第1 項第2 款。
六、補充說明
（一）按本判決係依刑事訴訟法第310 條之2 、第454 條第2項
      製作，依法僅需記載當事人欄、主文、犯罪事實、證據名
      稱、應適用之法條及得於10日內上訴之旨，並得以簡略方
      式為之；如認定之犯罪事實、證據及應適用之法條，與檢
      察官聲請簡易判決處刑書或起訴書之記載相同者，得引用
      之。
（二）又上揭所指應記載之「犯罪事實」，揆諸同法第308 條後
      段原關於有罪之判決書應記載「事實」之規定，已修正為
      應記載「犯罪事實」，核其修正之立法理由，即指明「犯
      罪事實」，係指符合犯罪構成要件之具體社會事實。是以
      構成犯罪事實以外之其他適用法律事實，例如刑罰加重（
      含累犯在內)或 減輕事由等，自可無須在「犯罪事實」欄
      中記載（法院辦理刑事訴訟案件應行注意事項第14 4 點
      參照），惟仍應於主文中予以表明，並於應適用之法條欄
      予以引用。
七、如不服本件判決，得自收受送達之日起10日內，向本院提起
    上訴。
本案經檢察官張聖傳到庭執行職務。
中    華    民    國    97    年    9     月    10    日
                  刑事第五庭    法  官  周淡怡
以上正本證明與原本無異。
如不服本判決，應於判決送達後10日內，向本院提出上訴書狀，
上訴書狀應「敘述具體上訴理由」，並按他造當事人之人數附繕
本。「切勿逕送上級法院」。
中    華    民    國    97    年    9     月    10    日
                                書記官  劉玫金
附表壹：
編號一、甲○○施用第一級毒品，累犯，處有期徒刑拾月。扣案
        之第一級毒品海洛因拾壹包（驗餘淨重零點玖陸公克）
        除包裝袋外，沒收銷燬之；扣案之上開毒品包裝袋拾壹
        只沒收。
編號二、甲○○施用第一級毒品，累犯，處有期徒刑捌月。扣案
        之第一級毒品海洛因壹包（毛重零點陸公克，起訴書誤
        載淨重零點肆公克）除包裝袋外，沒收銷燬之；扣案
        之上開毒品包裝袋壹只及注射針筒壹支沒收。
編號三、甲○○施用第一級毒品，累犯，處有期徒刑捌月。扣案
        之第一級毒品海洛因肆包（驗餘淨重零點伍肆公克）除
        包裝袋外，沒收銷燬之；扣案之上開毒品包裝袋肆只及
        注射針筒貳支及塑膠棒壹支沒收。
編號四、甲○○施用第一級毒品，累犯，處有期徒刑拾月。扣案
        之注射針筒壹支沒收。
編號五、甲○○施用第二級毒品，累犯，處有期徒刑月。扣案
        之第二級毒品甲基安非他命壹包（毛重零點肆公克）除
        包裝袋外，沒收銷燬之；扣案之上開毒品包裝袋壹只及
        上開編號三之塑膠棒壹支沒收。
附表貳：
編號一、扣案之第一級毒品海洛因拾陸包（其中拾壹包驗餘淨重
        零點玖陸公克、壹包毛重零點陸公克、肆包驗餘淨重零
        點伍肆公克）及第二級毒品甲基安非他命壹包（毛重零
        點肆公克），均除包裝袋外。
編號二、扣案之上開毒品包裝袋計拾陸只及注射針筒肆支及塑膠
        棒壹支。
附錄論罪科刑法條全文
毒品危害防制條例第10條
施用第一級毒品者，處6月以上5年以下有期徒刑。
施用第二級毒品者，處3年以下有期徒刑。


司法院資訊處製作；財團法人民間司法改革基金會備份。
